# 请教陈版，关于租赁衔接和日后事项结合的问题。

提问人：wx_5fcf12e13db8 时间：2022-04-19 01:36:19
陈版您好，事务所在执行 2021 年年报审计的过程中发现被审计单位一项租赁业务没有进行新准则切换，合同自 18 年开始到 22 年 2 月底结束，以前是按照经营租赁处理的。只考虑新旧准则切换的话，我们在首次执行日按照未付租金进行折现，计算出租赁负债的现值和使用权资产，在报告年度参照固定资产准则和摊余成本计量方法对使用权资产和租赁负债进行计量。
现在被审计单位出现一个变动，在日后事项期间， 22 年 2 月份续签了 8 个月的合同，请问这个续签行为要怎么处理呢？是需要把续签的 8 个月一块考虑到首次执行日还是等到 22 年的报告中按照普通的租赁负债的后续计量变更进行处理呢？麻烦陈版赐教。

回答人：chenyiwei
要考虑：这个续签是否系依据原租赁合同的相关条款进行，能否作为“在首次执行日具有续租选择权且很可能行使”的证据，据此在首次执行日确定“租赁期”时是否需考虑该续约事项。
如果无法合理区分，则基于简化处理考虑，也可以依据首次执行日后已签约的事实，在首次执行日衔接中将续租的租赁期纳入考虑。